【裁判字號】    95,上訴,2787
【裁判日期】    951128
【裁判案由】    違反著作權法等
【裁判全文】
臺灣高等法院刑事判決                95年度上訴字第2787號
上  訴  人  臺灣臺北地方法院檢察署檢察官
上  訴  人
即  被  告  乙○○
選任辯護人  王東山律師
選任辯護人  李美寬律師
選任辯護人  林孝甄律師
被      告  甲○
選任辯護人  陳哲宏律師
上列上訴人因被告等違反著作權法等案件，不服臺灣臺北地方法
院95年度訴字第99號，中華民國95年6月7日第一審判決（起訴案
號：臺灣臺北地方法院檢察署94年度偵字第2142、9984、10138
、19331號），提起上訴，本院判決如下：
    主  文
原判決關於甲○部分撤銷。
甲○連續明知為未得商標權人同意，於同一商品，使用相同之註
冊商標之商品而販賣，處有期徒刑伍月，如易科罰金以參佰元折
算壹日。緩刑參年。
其餘上訴駁回。
    事  實
一、甲○係強友整合行銷有限公司（設臺北市松山區○○○路○
    段163號1樓，英文名稱為John&Crew Integrated Marketing
    Communications，下稱強友公司）之負責人，其與乙○○均
    明知美國商微軟公司（英文名稱Microsoft Corporation ，
    設One Microsoft Way,Redmond WA 98052, U.S.A.）為國際
    著名電腦軟體公司，且如附表一所示之商標圖樣，業經美商
    微軟公司向經濟部中央標準局（民國88年1 月26日改制為智
    慧財產局）申請註冊登記獲准，取得使用於如附表一所示專
    用商品之商標專用權，現仍於商標專用期間內，未經商標權
    人同意或授權，不得使用如附表一所示之商標或販賣、輸出
    使用該等商標之商品；又美商微軟公司為避免該公司所生產
    之Windows 作業系統軟體遭非法重製於電腦內，對於該公司
    所生產之正版Windows 作業系統軟體均附上產品真品證明標
    籤（Certificate of Authenticity，COA），如Windows 作
    業系統係於出廠時即安裝於電腦內，則於電腦機殼上或底部
    ，會貼上該作業系統COA ，以資供作該部電腦內作業系統來
    源合法證明之用，並且均明知真實姓名年籍不詳、自稱「陳
    先生」之成年男子所販售之COA ，係未經美商微軟公司之同
    意或授權，使用如附表一所示商標圖樣而擅自製作之COA 。
    於93年5 月間某日甲○前往乙○○擔任經理之址設臺北市○
    ○○路○段250號12樓之華鼎興業有限公司拜訪時，乙○○竟
    基於販賣仿冒商標商品以營利之概括犯意，向甲○介紹美商
    微軟公司之COA標籤，並表示可提供仿冒商標之COA出售，甲
    ○竟亦基於販賣及輸出仿冒商標商品以營利之概括犯意，趁
    其友人即任職於澳洲PC Club Australia Pty Limited （下
    稱澳洲PC Club 公司）總經理之方克賢（業經澳洲聯邦法院
    判決違反澳洲商標法、著作權法及當地的TP ACT）於93年5
    月底來臺參觀電腦展之機會，向其兜售上述仿冒COA 。方克
    賢返回澳洲後，即指派真實姓名、年籍不詳之David Lee 與
    甲○聯絡購買事宜，甲○乃連續二次向乙○○訂購前述之仿
    冒COA，乙○○遂連續二次於附表二所示之時間及數量向前
    開之「陳先生」以家用版每張新臺幣（下同）900元、專用
    版每張1,400元之價格收購仿冒COA之後，以其個人工作室之
    名義，分別以如附表二所示之價格及數量，出售仿冒COA予
    甲○，賺取差價牟利，甲○則以強友公司名義於93年6月16
    日及6月30日，分別以澳幣20,500元及澳幣19,500元之價格
    將前開COA出售予澳洲PC Club公司，並利用不知情之貨運人
    員將附表二所示仿冒商標之COA，連續輸出至澳洲，澳洲PC
    Club公司收受仿冒商標之COA後，分別於澳洲當地時間西元
    2004年6月28日及2004年7月13日將貨款匯入至臺北銀行民生
    分行帳號0000000 00000號甲○帳戶內，甲○賺取共約新臺
    幣（下同）195,791元之差價。嗣經美商微軟公司於澳洲當
    地時間2004年7月13日在澳洲查獲澳洲PC Club公司所銷售之
    個人電腦上貼有仿冒之COA標籤，經報請澳洲警方偵辦後，
    於查扣之文件中查知仿冒之COA標籤部分來自強友公司，乃
    報警偵辦，循線查知上情。
二、案經被害人美商微軟公司告訴暨警政署刑事警察局移送臺灣
    臺北地方法院檢察署檢察官偵查起訴。
    理  由
一、前揭被告等連續販賣及輸出仿冒商標商品等事實，業據被告
    甲○於原審95年5月24日審理時承認不諱，有該次審判筆錄
    在卷可稽，然被告甲○於本院訊問時，先表示認罪（見本院
    卷第52頁背面），於審理時又改稱：「我當時不知道這個
    COA是假的，因乙○○先生告訴我是真的」云云（見本院卷
    第89頁背面）；被告乙○○固承認有連續販賣前揭告訴人美
    商微軟公司之COA標籤之事實，惟否認有何違反商標法犯行
    ，辯稱：伊當時有上網查詢COA之用途及辨識方法，也有看
    到有人在網路上販賣COA，故以為可以單獨販賣COA，且伊所
    購得之COA有雷射反光，會變顏色，及以其上之序號可在微
    軟公司網站上成功註冊，符合網路上所載辨識真品之方法，
    況貨源不是伊訂多少都有，若是假的應該隨時訂貨都有，故
    不知所販賣之COA是仿冒品等語。
二、經查：
  (一)前揭告訴人之COA標籤其上記載「Microsoft」「Certifi-
    cate of Authenticity」之文字，用意在傳達消費者，唯有
    貼有COA 之告訴人產品或電腦內之告訴人產品，才是真品的
    概念，而被告乙○○連續販賣仿冒商標之COA ，被告甲○連
    續販賣及輸出仿冒商標商品等事實，業據告訴人美商微軟公
    司指訴綦詳（見94年度偵字第19331號卷第1 至4頁及94年度
    偵字第9984號卷第2至4、227至234頁），並有告訴人所提之
    商標註冊證、澳洲PC CLUB 公司案件查扣物品清單及其翻譯
    本、查扣物鑑定證明書及其翻譯本、發票影本及其翻譯本（
    分別見94年度偵字第2142號卷第16至25、58至84頁）、PC
    CLUB案澳洲聯邦法院之判決書及告訴人所提之節譯（見94年
    度偵字第9984號第235至401、228至232頁）、以及查扣仿冒
    COA之照片8幀（見94年度偵字第10138號卷第123至130頁）
    附卷可考，而澳洲PC Club公司分別於澳洲當地時間西元200
    4年6月28日及2004年7月13日將貨款澳幣20,500元（約折合
    新臺幣482,534元）、澳幣19,500元（約折合新臺幣475,757
    元）匯入至臺北銀行民生分行帳號000000000000號甲○帳戶
    內之情，亦有臺北銀行民生分行93年11月11日北銀民生字第
    9360028800號函及其所檢附之交易明細表、對帳單、開戶基
    本資料等，與臺北富邦商業銀行94年1月19日北銀民生字第0
    9460000600號函及其所檢附之匯入款交易明細和對帳單在卷
    足憑（見94年度偵字第10138號卷第134至143頁），此外，
    復有被告乙○○所出具之出貨憑證、被告甲○之自白書附卷
    可佐（見94年度偵字第10138 號第30、31、10頁），以及被
    告甲○利用以製作發票之桌上型電腦1套、及強友公司之公
    司章及被告甲○私章各1枚扣案可證。
  (二)被告乙○○自承有於前揭時地、價格、數量連續販賣告訴人
    之COA 等事實，惟辯稱：伊不知所販賣者是仿冒品云云，然
    被告乙○○於警詢時陳稱：伊從事電腦同業的朋友，告知告
    訴人是禁止COA 標籤單獨販售之行為，伊有告訴被告甲○販
    售這些COA 不要太張揚，如果被告訴人知道一定會查他等語
    （見94年度偵字第10138 號卷第40頁），且亦自承其向「陳
    先生」購買該等COA 時並無取得發票憑證，是有認為與「陳
    先生」這種買賣COA之交易多少有點問題等（見原審95年5月
    24 日審判筆錄），足見被告乙○○知悉販售此等COA並非合
    法之行為，況COA是告訴人為證明其產品之合法來源所設計
    製作，告訴人且多次重申COA並非其對外單獨銷售之商品，
    僅為告訴人產品之識別機制，是故COA絕不可能不隨它所保
    證的軟體而單獨銷售，並提出其網站上有關COA之介紹資料
    為憑（見94年度偵字第19331號卷第7、8頁），被告乙○○
    亦坦承知悉COA之用途，則依COA之性質當然應與合法之電腦
    軟體一起出售，以證明該軟體之來源合法性，否則單有一紙
    COA，而無軟體等產品可供使用，實無任何實益可言，自不
    可能有任何消費者其電腦內未有告訴人軟體時，卻要購買CO
    A，或只購買COA而不需要軟體本身者，是故被告乙○○豈有
    不知不可單獨出售證明標籤之理，是其所辯委無足採，其販
    賣仿冒商標之犯行，堪以認定。
  (三)按共犯在學理上，有「任意共犯」與「必要共犯」之分，前
    者指一般原得由一人單獨完成犯罪而由二人以上共同實施之
    情形，當然有刑法總則共犯規定之適用；後者係指須有二人
    以上之參與實施始能成立之犯罪而言。且「必要共犯」依犯
    罪之性質，尚可分為「聚合犯」與「對向犯」，而「對向犯
    」則係二個或二個以上之行為者，彼此相互對立之意思經合
    致而成立之犯罪，如賄賂、賭博、重婚等罪均屬之，因行為
    者各有其目的，各就其行為負責，彼此間無所謂犯意之聯絡
    ，苟法律上僅處罰其中部分行為者，其餘對向行為縱然對之
    不無教唆或幫助等助力，仍不能成立該處罰行為之教唆、幫
    助犯或共同正犯，若對向之二個以上行為，法律上均有處罰
    之明文，當亦無適用刑法第28條共同正犯之餘地，最高法院
    著有81年台非字第233 號可資參照。查被告乙○○向「陳先
    生」購買仿冒COA 後，以家用版每張加計50元、專用版每張
    加計100 元之價格再轉售給被告甲○，以賺取差價牟利，被
    告甲○再加計金額後販賣給澳洲PC CLUB 公司，亦是賺取差
    價牟利，是被告二人間，被告乙○○為出賣仿冒COA 之意思
    ，被告甲○則為買受仿冒COA 之意思，彼此之犯意是相對立
    的，被告二人各為自己計算，各有其目的，參照前揭判例意
    旨，應各就其行為負責，無適用刑法第28條共同正犯之餘地
    ，公訴意旨認被告二人是共同正犯，容有未洽。至於是否屬
    於民事上之共同侵權行為人，要屬另一回事。
  (四)綜上所述，被告二人犯行明確，應予依法論科。
三、按「行為後法律有變更者，適用行為時之法律。但行為後之
    法律有利於行為人者，適用最有利於行為人之法律。」，刑
    法第2條第1項訂有明文。被告行為後，刑法部分條文已於94
    年2月2日修正公布，並自95年7月1日施行。修正後之刑法刪
    除第55條關於牽連犯之規定。本件被告甲○所犯二罪（詳如
    後述）具有牽連犯之關係，依修正前即行為時之規定，應從
    一重之罪處斷；依修正後之刑法既已刪除牽連犯之規定，則
    所犯上述各罪應依數罪併罰之規定分論併罰。比較新舊法之
    規定，修正後之規定並非較有利於被告。此刪除雖非犯罪構
    成要件之變更，但顯已影響行為人刑罰之法律效果，自屬法
    律有變更，依刑法第2條第1項之規定，比較新、舊法結果，
    仍應適用行為時法律即舊法論以牽連犯較有利於被告（最高
    法院95年第8次刑事庭會議決議參照）。另外，修正後之刑
    法刪除第56條關於連續犯之規定，則被告甲○和乙○○之犯
    行，因行為後新法刪除連續犯之規定，應依數罪併罰之規定
    分論併罰。此刪除雖非犯罪構成要件之變更，但顯已影響行
    為人刑罰之法律效果，自屬法律有變更，依新法第2條第1項
    規定，比較新、舊法結果，仍應適用行為時法律即舊法論以
    連續犯較有利於被告（最高法院95年第8次刑事庭會議決議
    參照）。又被告於犯罪時之刑法第41條第1項前段規定：「
    犯最重本刑為5年以下有期徒刑以下之刑之罪，而受6個月以
    下有期徒刑或拘役之宣告，因身體、教育、職業或家庭之關
    係或其他正當事由，執行顯有困難者，得以1元以上3元以下
    折算一日，易科罰金。」又被告行為時之易科罰金折算標準
    ，修正前罰金罰鍰提高標準條例第2條前段（現已刪除）規
    定，就其原定數額提高為100倍折算1日，則本件被告行為時
    之易科罰金折算標準，最多應以銀元300元折算1日，經折算
    為新臺幣後，最多應以新臺幣900元折算1日。惟95年7月1日
    修正公布施行之刑法第41條第1項前段規定：「犯最重本刑
    為5年以下有期徒刑以下之刑之罪，而受6個月以下有期徒刑
    或拘役之宣告，得以新台幣一千元、二千元或三千元折算一
    日，易科罰金。」比較修正前後之易科罰金折算標準，以95
    年7月1日修正公布施行前之規定，較有利於被告，則應依刑
    法第2條第1項前段規定，適用修正前之刑法第41條第1項前
    段及修正前罰金罰鍰提高標準條例第2條之規定，定其折算
    標準。
四、核被告甲○所為，係違反商標法第82條之販賣仿冒商標商品
    罪及輸出仿冒商標商品罪。被告甲○利用不知情之貨運人員
    輸出仿冒商標商品，為間接正犯。被告甲○先後二次販賣及
    輸出犯行，均時間緊接，方法相同，都觸犯構成要件相同之
    罪，顯係基於概括犯意為之，皆為連續犯，依行為時刑法第
    56條規定，都應以一罪論，並加重其刑。其販賣仿冒商標之
    COA後再將之輸出澳洲，係以輸出之方法達販賣之目的，此
    二行為間有方法目的之關係，為牽連犯，應從情節較重之販
    賣仿冒商標商品罪論處，公訴意旨雖未論及被告甲○將附表
    一所示之仿冒COA輸出澳洲之行為，惟與已起訴論罪之販賣
    仿冒商標犯行，有牽連犯之裁判上一罪之關係，為起訴效力
    所及，本院自應併予審酌；又核被告乙○○所為，係違反商
    標法第82條之販賣仿冒商標商品罪。被告乙○○先後二次販
    賣犯行，時間緊接，方法相同，觸犯構成要件相同之罪，顯
    係基於概括犯意為之，為連續犯，依行為時刑法第56條規定
    ，以一罪論，並加重其刑。
五、原審以被告甲○所犯事證明確，予以論罪科刑，固非無見。
    惟查：扣案之桌上型電腦1套，以及扣案被告甲○私章1枚，
    並非專供被告甲○本件犯罪之用，與本件犯罪無直接關係，
    均不應予以宣告沒收（詳如後述），原審以刑法第38條第1
    項第2款之規定對之諭知沒收，實有違誤。檢察官對被告甲
    ○部分提起上訴，指稱被告甲○尚犯有刑法第216條、第210
    條行使偽造私文書罪，指摘原審判決不當，雖無理由（詳如
    後述），惟原判決關於被告甲○部分既有上開可議之處，自
    應由本院予以撤銷改判。爰審酌被告甲○缺乏尊重他人商標
    專用權之觀念，嚴重破壞我國保護智慧財產權之形象，販賣
    仿冒商品之數量共計604張，對商標權人造成之損害程度，
    犯罪後承認犯行態度良好，犯罪所得之利益為195,791元，
    被告甲○業與告訴人達成和解，賠償告訴人損害，有刑事陳
    報狀及協議書各1份附卷可憑（見原審卷第93-101頁），及
    被告甲○之犯罪動機、手段、智識程度等一切情狀，量處被
    告甲○有期徒刑5月，並諭知易科罰金之折算標準，以示懲
    儆。末查被告甲○前未曾受任何有期徒刑以上刑之宣告，此
    有本院被告前案紀錄表附卷可憑，其因一時貪念，竟販賣及
    輸出仿冒商標商品，固不足採，然其經此偵查、審理教訓，
    自當知所警惕而無虞再犯，且與告訴人達成和解，賠償告訴
    人損害，詳如前所述，本院綜合上情，認前開有期徒刑之宣
    告，已足策其自新，所宣告之刑，以暫不執行為適當，併依
    法諭知緩刑三年，以勵自新。另按刑法第38 條第1項第2款
    規定：「供犯罪所用或供犯罪預備之物，沒收之。」，所稱
    「供犯罪所用或供犯罪預備之物」，以屬於犯人者為限，始
    得沒收之；而此得沒收之「供犯罪所用或供犯罪預備之物」
    ，必於犯罪有直接關係者，始屬相當。故如於犯罪無直接關
    係，僅間接使用者，即不含在內。（最高法院51年度台非字
    第13號判例、92年台非字第231號判決參照）。扣案之桌上
    型電腦1套，雖供被告甲○製作發票，以交付澳洲PC CLUB公
    司，完成販賣COA交易之用，以及扣案被告甲○私章1枚，雖
    搭配被告強友公司之公司章，為輸出寄送仿冒COA時一起使
    用，然其均非專供被告甲○所為本件犯罪行為之用，而僅係
    被告甲○間接使用於上揭犯行，與本件犯罪無直接關係，爰
    均不予宣告沒收。此外，扣案資料文件1疊，係被告甲○行
    為後與被告乙○○、澳洲PC CLUB公司間之存證信函、對話
    錄音譯文等資料，扣案被告甲○之臺北銀行帳號
    000000000000號存摺，並非上開供澳洲PC CLUB公司匯款之
    帳戶，以及扣案之電腦程式備份光碟1片、筆記型電腦1套、
    名片2盒，均非供被告甲○犯罪或預備犯罪之用，而被告強
    友公司之公司章1枚與營利事業登記證1張，則為強友公司所
    有之物，爰均不予宣告沒收，併此敘明。至於原審對被告乙
    ○○部分，依商標法第82條，刑法第11條前段、第56條、第
    55條、第41條第1項前段，罰金罰鍰提高標準條例第2條之規
    定，並審酌被告乙○○缺乏尊重他人商標專用權之觀念，嚴
    重破壞我國保護智慧財產權之形象，販賣仿冒商品之數量共
    計604張，對商標權人造成之損害程度，被告乙○○否認犯
    罪之態度、被告乙○○犯罪所得之利益約為47,500元，被告
    乙○○尚未賠償告訴人損害，及被告乙○○之犯罪動機、手
    段、智識程度等一切情狀，量處被告乙○○有期徒刑5 月，
    並諭知易科罰金之折算標準，其認事用法均無不當，量刑亦
    屬妥適。檢察官對被告乙○○部分提起上訴，指稱被告乙○
    ○尚犯有刑法第216條、第210條行使偽造私文書罪，指摘原
    審判決不當，並無理由（詳如後述）。上訴意旨另指稱被告
    乙○○販賣仿冒商品之數量共計604張，對商標權人造成之
    損害程度非輕，犯罪後猶未能承認犯行，態度不佳，且未與
    告訴人達成和解，原審未加詳查，卻為量處被告乙○○與被
    告甲○相同刑度之判決，指摘原審就被告乙○○部分量刑過
    輕云云。然查被告乙○○與被告甲○二人販賣仿冒商品之數
    量共計604張，對商標權人造成之損害程度均屬非輕，原審
    詳查被告甲○於審理中承認犯行，並與告訴人達成和解，僅
    就被告甲○部分諭知緩刑三年，以勵自新，而未對被告乙○
    ○部分為緩刑之諭知，量刑堪屬妥適。檢察官上訴意旨，均
    無理由，應予駁回。被告乙○○上訴意旨，承認有販賣COA
    之犯行，請求從輕量刑云云，然原審對被告乙○○量刑實屬
    妥適，已如前述；且被告乙○○與告訴人並未達成和解，是
    故，被告乙○○上訴，核無理由，應予駁回。
六、公訴意旨另以：被告甲○係被告強友公司之負責人，其與被
    告乙○○均明知告訴人美商微軟公司為國際著名電腦軟體公
    司，享有「Microsoft」、「MS」、「Windows」等商標專用
    於參考手冊、技術手冊、資料表等相關類別之產品，並均尚
    在核准專用期間內；又告訴人對於MS-DOS、MS-Windows及MS
    -Office等電腦程式著作權物及其使用手冊，係依著作權法
    所保護之電腦程式著作，未經商標權人及著作權人即告訴人
    之同意或授權，不得使用前開商標於相同或相似之產品，或
    將著作物加以重製、改作，並不得散布、意圖散布而陳列、
    持有或意圖營利而交付侵害告訴人著作權及商標權之重製物
    。又告訴人為避免該公司所生產之Windows作業系統軟體遭
    非法重製於電腦內，對於該公司所生產之正版Windows作業
    系統軟體均附上產品真品證明標籤（COA），如Windows作業
    系統係於出廠時即安裝於電腦內，則於電腦機殼上或底部，
    會貼上該作業系統COA，以資供作該部電腦內作業系統來源
    合法證明之用。被告甲○及乙○○二人共同意圖營利，並基
    於概括犯意，明知未取得告訴人之同意或授權，先由被告乙
    ○○於93 年5月間被告甲○前往臺北市○○○路○段250號12
    樓，由其擔任總經理之華鼎興業有限公司拜訪時，向被告甲
    ○說明COA 之內容及用途；再由被告甲○趁其任職於澳洲PC
    Club公司總經理之友人方克賢於93年5月底來台參觀電腦展
    之機會，向其兜售COA。方克賢返回澳洲後，指派David Lee
    與被告甲○聯絡購買事宜。其後由被告乙○○向真實姓名、
    年籍不詳之人以不詳之代價收購COA之後，以其個人工作室
    之名義，分別以如附表二所示之價格及數量將COA，共以762
    ,500 元之代價出售予被告甲○，再由被告甲○分別於93年6
    月16日及6月30日，以分別澳幣20,500元及19,500元之代價
    將前開COA出售予澳洲PC Club公司，且為免前開交易遭查緝
    ，乃請澳洲PC Club公司將貨款轉帳至帳戶為：強友公司臺
    北銀行民生分行、帳號為：000000000000號、通匯代碼為：
    TPBKTWTP 454號之帳戶內，以此方式隱匿其所不法利得共約
    新臺幣195,791元，因認被告甲○、乙○○就前揭部分亦涉
    犯商標法第81條、著作權法第94條第2項、第1項以犯同法第
    91條第2項、第3項為常業之罪嫌，被告甲○另涉犯洗錢防制
    法第9條、刑法第216條、第210條行使偽造私文書罪嫌等語
    ，經查：
  (一)涉嫌違反商標法第81條部分：
    被告乙○○僅係直接向前開「陳先生」購買仿冒商標之COA
    ，並未自行製造該等仿冒商標之COA，亦即並無使用附表一
    所示告訴人商標於COA上之行為，被告甲○亦僅是向被告乙
    ○○購買仿冒商標之COA，無使用附表一所示告訴人商標之
    行為，且亦無證據證明被告二人就製造該等仿冒之COA行為
    ，有何犯意聯絡或行為分擔，尚難認被告二人有何商標法第
    81條之犯行。
  (二)涉嫌著作權法第94條第2項、第1項以犯同法第91條第2項、
    第3項為常業部分：
    被告二人僅單純販售仿冒商標之COA 標籤，並無非法重製、
    銷售或輸出告訴人享有著作財產權之電腦程式軟體、使用手
    冊等，而該等仿冒之COA僅單純記載「Windows XP」「Micro
    -soft」「Certificate of Authenticity」等關於軟體名稱
    、及表示該軟體是告訴人之真品之用意等功能性文字，有澳
    洲查扣COA照片8幀附卷可稽，尚難認為具有原創性，而告訴
    人亦陳明其告訴範圍不包含違反著作權法部分，故被告二人
    並無違反著作權法之犯行。
  (三)涉嫌洗錢防制法第9條部分：
    按所謂洗錢，依洗錢防制法第2 條規定，係指掩飾或隱匿因
    自己或他人重大犯罪所得財物或財產上利益者，亦即限於是
    為掩飾或隱匿「重大犯罪」所得，才有洗錢防制法之適用，
    而所謂「重大犯罪」，依洗錢防制法第3 條規定，並不包括
    商標法第81條及第82條之罪、著作權法第94條常業罪、刑法
    第216、210條行使偽造文書罪，是被告甲○之行為，顯然與
    洗錢防制法第9條之規定要件不符。
  (四)涉嫌刑法第216條、第210條行使偽造私文書部分：
    1.按刑法上偽造文書罪，係著重於保護公共信用之法益，刑
      法第216條所稱之「行使」行為，係指將偽造之文書，冒
      充為真正文書，加以使用而言（最高法院47年台上字第
      1048號、83年度第4次刑事庭會議決議參照）。是被告甲
      ○所販售予澳洲PC CLUB公司之仿冒COA，其上記載「
      Microsoft」「Certificate of Authenticity」之文字，
      有表示是告訴人微軟公司所出具之真品證明之用意，堪認
      為是準私文書，然該等文書並非被告甲○所偽造，且被告
      甲○販售仿冒COA之對象為澳洲PC CLUB公司，而該PC
      CLUB公司其負責人方克賢、David Lee等人亦知悉該等COA
      是仿品，並非真品，渠等亦遭澳洲聯邦法院認定有違反澳
      洲之商標法、著作權法等，此有前開澳洲聯邦法院判決在
      卷足憑，亦即被告甲○、澳洲PC CLUB公司及其負責人等
      ，均知悉所買賣之COA是仿冒品，被告甲○將該等仿冒品
      出售予PC CLUB公司，自無需對該等知情之人再將上述偽
      造之COA冒充真品使用，或再就上述偽造之COA文書的內容
      有所主張之必要，僅是單純履行買賣契約而為交付貨物之
      行為，故尚難認被告甲○有何行使偽造文書之行為。
    2.另查公訴意旨雖起訴被告乙○○犯有違反商標法、著作權
      法之罪嫌，然未對被告乙○○起訴涉犯刑法第216條、第
      210條行使偽造私文書。檢察官上訴指稱被告乙○○尚犯
      有刑法第216條、第210條之行使偽造私文書罪，告訴代理
      人指稱此部分與公訴人起訴被告乙○○違反商標法、著作
      權法部分有裁判上一罪關係。查被告乙○○所販售予被告
      甲○之仿冒COA，其上記載「Microsoft」「Certificate
      of Authenticity」之文字，有表示是告訴人微軟公司所
      出具之真品證明之用意，堪認為是準私文書，然該等文書
      並非被告乙○○所偽造，且被告乙○○販售仿冒COA之對
      象被告甲○亦知悉該等COA是仿品，並非真品（已如前述
      ），亦即被告乙○○、甲○均知悉所買賣之COA是仿冒品
      ，被告乙○○將該等仿冒品出售予被告甲○，自無需對該
      等知情之人再將上述偽造之COA冒充真品使用，或再就上
      述偽造之COA文書的內容有所主張之必要，僅是單純履行
      買賣契約而為交付貨物之行為，故尚難認被告乙○○有何
      行使偽造文書之行為，是被告乙○○不構成刑法第216 條
      、第210條行使偽造私文書罪，併此指明。
  (五)此外，復查無其他證據證明被告甲○、乙○○確有公訴人所
    指前開涉犯商標法第81條、著作權法第94條第2項、第1項以
    犯同法第91條第2項、第3項為常業罪，被告甲○涉犯洗錢防
    制法第9條、刑法第216條、第210條行使偽造私文書罪之犯
    行，惟依公訴意旨認此等部分與前揭販賣仿冒商標商品等事
    實論罪科刑部分，有方法結果之牽連犯之裁判上一罪關係，
    爰不另為無罪之諭知。
據上論斷，應依刑事訴訟法第368條、第369條第1項前段、第364
條、第299條第1項前段，商標法第82條，刑法第2條第1項，行為
時刑法第11條前段、第56條、第55條、第41條第1項前段、第74
條第1款，罰金罰鍰提高標準條例第2條，判決如主文。
本案經檢察官周志榮到庭執行職務
中    華    民    國    95    年    11    月    28    日
                  刑事第四庭審判長法  官  蔡秀雄
                                  法  官  周煙平
                                  法  官  沈宜生
以上正本證明與原本無異。
如不服本判決，應於收受送達後十日內向本院提出上訴書狀，其
未敘述上訴之理由者並得於提起上訴後十日內向本院補提理由書
（均須按他造當事人之人數附繕本）。
                                  書記官  陳雅加
中    華    民    國    95    年    11    月    30    日
附錄：本案論罪科刑法條全文
商標法第82條：
明知為前條商品而販賣、意圖販賣而陳列、輸出或輸入者，處一
年以下有期徒刑、拘役或科或併科新臺幣5萬元以下罰金。
附表二
┌──────┬────────┬──────┬─────┐
│日       期 │ 品          名 │ 價      格 │ 數  量   │
│            │                │ （新臺幣） │          │
├──────┼────────┼──────┼─────┤
│93年6月16日 │Windows XP Home │每張950元   │ 100張    │
│            │（家用版）      │            │          │
│            ├────────┼──────┼─────┤
│            │Windows XP      │每張1500元  │ 200張    │
│            │Professional    │            │          │
│            │（專業版）      │            │          │
├──────┼────────┼──────┼─────┤
│93年6月29日 │Windows XP Home │每張950元   │ 150張    │
│            │（家用版）      │            │          │
│            ├────────┼──────┼─────┤
│            │Windows XP      │每張1500元  │ 150張    │
│            │Professional    │            │（另贈送4 │
│            │（專業版）      │            │張）      │
└──────┴────────┴──────┴─────┘


司法院資訊處製作；財團法人民間司法改革基金會備份。
